臺灣板橋地方法院民事判決　　　　　　　　　　　　　九十三年度訴字第九四三號
　　原　　　告　天暘國際企業股份有限公司
　　法定代理人　甲○○
　　訴訟代理人　蘇衍維律師
　　被　　　告　威剛科技股份有限公司
　　法定代理人　丙○○
　　訴訟代理人　吳心懿律師
右當事人間請求返還價金事件，本院於民國九十三年八月十九日言詞辯論終結，判決
如左：
    主    文
被告應給付原告美金貳仟壹佰拾壹點捌元，及自民國九十三年六月十五日起至清償
日止，按年息百分之五計算之利息。
訴訟費用由被告負擔十分之三，餘由原告負擔。
本判決第一項於原告以新台幣貳萬伍仟元為被告供擔保後，得假執行。但被告如於執
行標的物拍定、變賣或物之交付前，以新台幣柒萬仟柒佰陸拾元為原告預供擔保，
或將前開金額提存後，得免為假執行。
原告其餘假執行之聲請駁回。
    事實及理由
一、本件原告起訴主張：
  (一)緣原告於民國（下同）九十三年三月間向被告購買型式為8M*16DOWN4M*16 SDRAM
    之積體電路（IC），品質經測試均有達到百分之九十五以上之良率標準，原告遂
    於九十三年三月二十四日再向被告購買另一型式產品DDR 256Mb 32M88 26 6MHz
    DRAM的積體電路（以下簡稱系爭產品）一萬五千九百五十一個，每個單價三．四
    美元，總計五萬四千二百三十三點四美元，被告於同年三月二十六日交貨予原告
    （該批貨以下簡稱為第一批貨）。原告復於九十三年三月三十日再向被告購買系
    爭產品三萬個，每個單價為三點四美元，總價金為九萬七千九百二十美元，約定
    於當天（九十三年三月三十日）交貨一萬二千個予原告，其餘二萬八千八百個則
    於同年四月二日交付。
  (二)系爭產品在傳送速度等級係屬400；333；266三個級數中之266等級，而原告所購
    買之前開系爭產品，係被告原本為傳送速度較快之400級數中的積體電路產品，
    但於測試後不符400級數，但符合266級數，被告即將該266級數之積體電路產品
    再出售予原告。原告兩次向被告訂購系爭產品，均係以訂購單傳真予被告，並在
    訂購單上的「注意事項」中表明：「1.不合格或瑕疵之貨品，應由貴公司自行取
    回。2.貴公司所交付之產品如具有淺（應係潛）在之不良，進料檢驗時需長時間
    測試；測試之後產生之不良品，貴公司應悉數交換之不得異議」。詎料，被告所
    交付之物品，除第二批一千二百個積體電路良率有達百分之九十五以外，其餘第
    一批貨一萬五千九百五十一個產品，良率僅有百分之七十六點零七，壞率高達百
    分之二十六點九三；第三批貨二萬八千八百個，良率僅百分之八十二，壞率高達
    百分之十八。經原告收受後出售予原告客戶時，始發現上述商品之瑕疵。
  (三)原告所購買系爭標的產品雖係被告於測試後不符IC傳送速度最快的400級數，但
    符合266級數之等級，而原告之所以購買32M*8PC266等級之積體電路產品，並非
    因該產品之良率較低，而係本件買賣標的產品屬傳送較慢之266等級。被告出售
    系爭產品依民法第三百七十三條規定，應擔保該產品於移轉於原告時，無滅失或
    減少其通常效用。而雙方於買賣時並未就買賣標的達成「以買斷方式」及「良率
    未達百分之八十之部分更換貨品」之合意，故被告就系爭產品應依民法第三百五
    十九條規定負瑕疵擔保責任，原告乃請求減少價金。
  (四)於被告交貨前，被告承辦人員乙○○聲稱產品均經過測試，品質沒有問題。交貨
    後由原告將之交付予原告客戶。詎料於原告將系爭產品交付客戶後，經測試後始
    發現不具被告所稱之品質。原告屢向被告反應，被告均不予置理。原告於九十三
    年四月十四日寄發存證信函予被告，竟遭被告拒收，嗣原告於九十三年四月二十
    六日再委請律師發函請求反還價金，於九十三年五月四日送達被告，被告始回函
    表示本件買賣係以買斷方式進行，僅就良率未達百分之八十之部分更換貨品，惟
    雙方未就此達成合意，原告予以否認。
  (五)依系爭產品製造過程觀之，積體電路產品從晶圓之切割、封裝、測試至成品，其
    中經過多重的檢驗測試，產品良率如何，被告知之甚稔，除非賣方將產品之良率
    明確告知買方，否則絕無可能以買斷方式進行。今被告並未告知原告系爭產品之
    良率，且一再表示品質沒有問題，於出售後始由原告之客戶發現良率過低，被告
    此種違反誠信原則之做法實有失厚道。而原告購買系爭產品依被告之要求以現金
    購買，依常理而言，原告無需冒此良率之風險與被告買賣，在電子業微利時代動
    輒數萬至數千萬個ＩＣ產品之交易，一但良率未達百分之九十五以上，其損失即
    相對擴大。本件被告片面宣稱系爭買賣以買斷方式進行，並僅擔保良率百分之八
    十之說詞，與業界交易事實相違，不足採信。
  (六)系爭第一、二份買賣契約共計四萬五千九百五十一個系爭產品，瑕疵品有九千零
    三十五個，其中第一批貨一萬五千九百五十一個系爭產品之交易遭原告客戶退貨
    三千八百十七個，第三批貨二萬八千八百個遭原告客戶退貨五千二百十八個，以
    每個交易單價三點四美元計算，共計三萬零七百十九美元。爰依民法第三百五十
    九條，請求減少價金三萬零七百十九美元。
  (七)原告先前向被告所購買之8M*16DOWN4M*16 SDRAM產品同樣屬於再利用產品，然該
    品之測試報告良率高達百分之九十七點八及百分之九十八點一，由此可知，再利
    用之產品僅須再加工將原本附黏在產品上之錫去除而已，所以價格較新品低，並
    非再利用產品之良率會較新品差，兩者並無相干。因此被告所辯系爭產品為二次
    重工之再利用產品，故保證良率百分之八十云云，實係相矛盾，且與事實不符。
  (八)原告將所購買之第一批貨全部出售予訴外人益新國際科技有限公司（以下簡稱益
    新公司），而益新公司於採購單之備註欄益要求原告保證百分之一百，不良一個
    換一個。而第二批及第三批貨，原告均全部出售予訴外人和鈺科技有限公司（以
    下簡稱和鈺公司），而和鈺公司對原告之採購訂單上亦備註「如有壞品一個換一
    個」。足見原告將系爭產品轉售予上述兩家公司尚須負瑕疵擔保責任，豈會於購
    買本件系爭產品時與被告達成保證良率百分之八十之合意？
  (九)被告所稱之預估發票，其性質上既係預估，則即非雙方合意之書面約定，況且原
    告並未有簽名蓋章確認之，其上記載「買斷，不RMA」自非屬兩造之合意，且其
    上亦無被告所稱「保證良率百分之八十」之記載，被告應就此事實負舉證責任。
    本件買賣瑕疵擔保既屬於契約非必要之點，依民法第一百五十三條第二項後段規
    定，法院應依事件之性質定之，今兩造既未就瑕疵擔保合意，自得依民法第三百
    五十四條及第三百五十九條規定，由被告負瑕疵擔保責任。
  (十)爰聲明請求：被告應給付原告美金三萬零七百十九元及自起訴狀繕本送達翌日起
    至清償日止，按年息百分之五計算之利息。
二、被告則以：
  (一)兩造間就系爭產品之交易及約定事項，應以被告所提出之預估發票三張內容為準
    。原告如主張兩造系爭產品交易係依照原告之訂購單完成交易，應舉證證明下列
    事項：
    1.原告就第一批貨及第三批貨分別支付被告新台幣一百八十九萬三千四百八十一
      元及三百四十三萬三千五百七十元，然而該訂購單上僅記載系爭產品美金價格
      而無新台幣價格，至於匯率之換算，則載明「匯率以出貨前一天中央銀行收盤
      」，原告應證明以出貨前一天（即九十三年三月二十五日及四月一日）中央銀
      行新台幣對美元之收盤匯率，換算該訂購單上美金價格後之新台幣價格與原告
      實際付款金額相符。
    2.依照被告預估發票上之記載，原告購買第三批貨之每個單價為美金三點四二美
      元（未稅），然而原告所提訂購單所記載之單價則為美金三點四元（未稅），
      二者並非相同，且以九十三年四月一日中央銀行匯率所換算之新台幣價格，與
      實際付款金額三百四十三萬三千五百七十元相符。
  (二)被告公司承辦人乙○○於九十三年三月間接獲原告公司承辦人邱顯珍來電表示欲
    訂購被告之DOWN GRADE TYPE DRAM產品（次級品），乙○○介紹相關產品後，亦
    告知被告對於購買次級品之所有客戶，均為買斷、不RAM（亦即不負責修補瑕疵
    或換貨之意），且須先付現金才會出貨，原告之邱顯珍未表示反對且決定購買8M
    *16DOWN 4M*16 SDRAM之積體電路。原告公司邱顯珍復於同年月二十二日來電欲
    訂購其他種次級品，被告公司乙○○表示目前有一種二次重工之再利用產品DDR
    256Mb 32M*8 266MHz DRAM（即系爭產品），隨即於同年月二十三日提供八個樣
    品予原告。原告於九十三年三月二十四日來電表示經測試八個樣品中只有一個不
    良，希望能立刻購買，被告表示目前存貨有一萬五千多個，原告即表示願全部購
    買，並詢問到良率及換貨問題；被告即表明因系爭產品為二次重工之再利用產品
    ，所以僅保證良率百分之八十，故銷售價格約為市場價格之七成左右，而傳真予
    原告之預估發票（Prfoma Invoice）上亦載明「買斷」及「不RMA」，且因原告
    為新客戶，為了解其產品利用率，故請其於收貨後提供測試告（IC Sorting Re-
    port）予被告參考；原告仍未表示反對或提出任何其他意見，被告隨後於九十三
    年三月二十五日收到原告之貨款，並於翌日（同年月二十六日）出第一批貨予原
    告。被告承辦人員乙○○其後分別於同年三月二十八日及二十九日去電原告公司
    邱顯珍詢問良率及測試報告，原告公司邱顯珍表示還在處理中尚無報告，但其公
    司另一客戶想買同型之產品，被告公司乙○○向主管請示，主管表示必須等到收
    到測試報告後，才能再談後續合作問題；被告公司乙○○轉告原告公司邱顯珍此
    事，原告公司邱顯珍表示已與其客戶談好條件，若不能出貨會信譽受損云云，在
    其百般央求下，被告始同意先出貨一千二百個系爭產品，並表示在未收到測試報
    告前，不可能再出貨予原告。被告於九十三年三月三十日出第二批貨後，原告隨
    即於翌日傳真該批貨之測試報告並表示良率很好，被告方於同年四月二日再出貨
    二萬八千八百個（第三批貨）予原告。被告於同年四月五日接獲第一批貨之測試
    報告，顯示該批良率為百分之七十六點零七，原告要求換貨，被告表示將就良率
    未達百分之八十部分換貨。被告隨後於同年四月八日接獲第三批貨之測試報告，
    顯示該批貨良率為百分之八十二，但原告卻要求百分之百換貨，雙方無法達成共
    識。
  (三)按「RMA」為Return Merchandise Authorization之縮寫，意指賣方負責於一定
    期間內就貨品之瑕疵進行修補，如果瑕疵無法修補，則必須負責更換貨品。「
    RMA」此一用語在資訊產業十分常見，而所謂「不RMA」即代表賣方不負責修補瑕
    疵，亦不負責更換瑕疵品之意。因此，「不RMA」與「買斷」實為同義。
  (四)原告在本件系爭產品之前所購買之8M*16DOWN4M*16 SDRAM產品，雖稱之為次級品
    ，然係被告向製造商購買未經測試速度的8M×16 SDRAM顆粒後，會先測試後，依
    其速度200MHz、183MHz、166MHz、143MHz或133MHz分類銷售（此速度範圍業界統
    稱為Good Dice），若速度未達133MHz者，被告會以次級品之規格販售，故原告
    先前所購買之8M*16DOWN4M*16 SDRAM產品，仍屬從未利用過的全新正貨，並未經
    過沾錫除錫之重工處理，原告所稱亦係再利用產品，乃與事實不符，故其測試後
    良率近百分之九十八，實不足為奇。而此種次級品實際良率之高低，與被告對於
    系爭產品之保證良率高低，實毫不相干，故原告欲以此證明再利用產品（系爭產
    品）良率未必較低云云，自屬錯誤。至於原告所謂再利用產品價格較新品為低，
    係因需要費工將粘著在產品上之錫去除，並非因其良率低於新品之故云云，惟依
    照原告說法，既然被告需要費工將粘著在產品上的錫去除，所花費的人力時間較
    直接販賣新品為多，按理被告之銷售價格至少應該與新品相差不多，又何需以市
    場價格的七成價格販售？是其說法，顯有矛盾。而被告之所以將系爭產品稱為再
    利用產品，係因被告從製造廠購得DDR 32M*8 DRAM顆粒後，會先進行第一次測試
    以定其速度為400MHz、333MHz或266MHz，然後依照測試結果分類，沾錫後組裝成
    400MHz、333MHz或266MHz之DDR DRAM模組，完成之後會進行第二次測試，如發現
    有速度不符之情形，會將該個粒從模組拆下後除去沾錫，然後進行第三次測試確
    定其速度及效用，再行分類為銷售，而系爭產品即為測試速度達到266MHz之DDR
    DRAM，惟因曾經經過重工處理，其品質不可能跟全新正品一樣穩定，故被告才會
    以較低的價格販售，且絕對不可能對任何客戶保證良率百分之百。
  (五)被告於出售系爭產品予原告時，毋庸亦無須知悉原告打算如何利用該產品，至於
    原告與第三人間約定之買賣條件為何，亦與被告完全無關，故即使原告果對第三
    人同意保證良率百分之百，亦不能反證兩造於買賣當時，並未達成良率百分之八
    十之合意。更何況由原告所提之和鈺公司採購訂單上，品名規格記載為「32M*8
    DDR 266 Nanya」，並備註「不能上錫後，再處理」，可知該公司當初似指明訂
    購南亞科技股份有限公司生產、未曾經過沾錫除錫之重工處理後之DRAM產品，然
    而原告卻向被告訂購重工處理後之系爭產品轉售予和鈺公司，根本與該公司所訂
    購之產品規格不符，故原告將系爭產品良率未能達百分之百之換貨責任全部歸咎
    於被告，實非公允。
  (六)原告聲稱並未於被告之預估發票上簽名確認，故其上記載「買斷、不RMA」並非
    雙方合意，且其上未記載「保證良率百分之八十」，足證雙方對此並無合意云云
    。然原告既然於九十三年七月一日言詞辯論時承認當時確曾收到該預估發票，非
    不可認為原告業已收到被告以該預估發票所為之要約，而原告並未拒絕且業已依
    照該預估發票上所載之時間匯款及取貨，此即民法第一百六十一條第一項規定所
    指「在相當時期內，有可認為承諾之事實」，故兩造間依照該預估發票所載買賣
    條件之契約自已有效成立。因此，縱使原告否認雙方曾就「保證良率百分之八十
    」達成合意，至少亦應受到該預估發票上所載「買斷、不RMA」此一瑕疵擔保排
    除約定之拘束。該預估發票上既然清楚記載有「買斷，不RMA」，即不符合民法
    第一百五十三條第二項規定，自無如原告所主張應適用該條項而由法院決定被告
    之瑕疵擔保責任之情形等語。
  (七)爰答辯聲明：1.原告之訴及其假執行之聲請均駁回。2.如受不利判決，願供擔保
    請准宣告假執行。
三、兩造不爭執事項：
  (一)原告於向被告購買本件系爭產品之前，曾於九十三年三月間向被告公司購買與本
    件無關之型式為8M*16DOWN 4M*16 SDRAM之積體電路（IC），品質經測試均有達到
    百分之九十五以上之良率標準。
  (二)原告於九十三年三月二十四日向被告購買DDR 256Mb 32 M88 266MHz DRAM的積體
    電路（系爭產品）一萬五千九百五十一個，每個單價三．四美元，總計五萬四千
    二百三十三點四美元（以下簡稱第一份買賣契約），經原告將總價款匯款至被告
    所指定之帳戶後，原告於同年月二十六日至被告公司取該第一批貨。
  (三)原告於同年三月三十日向被告購買系爭產品一千二百個系爭產品，並將貨款匯入
    被告指定之帳戶後，當天即由原告自行至被告公司取該第二批貨。
  (四)原告向被告購買系爭產品二萬八千八百個（第三批貨），原告於同年四月一日將
    貨款匯入被告指定之帳戶後，被告即於翌日（九十三年四月二日）出貨交付至原
    告所指定之客戶地址（第三批貨）。
  (五)第一批貨良率為百分之七十六點零七，第二批貨良率為百分之九十五，第三批貨
    良率為百分之八十二。
  以上事實，為兩造所不爭，並有DRAM測試表、32*8成數分析表、益新國際科技有限
  公司DRAM測試表影本各一件為憑，堪信為真正。
四、兩造爭執事項要點：
  (一)兩造間就「第二批及第三批貨」，究如原告所指僅有一個買賣契約，但分次交貨
    ，抑或為兩個買賣契約？
  (二)兩造間買賣契約交易標的DDR 256Mb 32 M88 266MHz DRAM積體電路次級品，所謂
    次級品，究係指傳送速度較慢之新品者而言，抑或指二次重工再利用之產品？
  (三)兩造間就系爭產品之交易，有無「買斷、不RMA」及「被告保證良率百分之八十
    」之約定？
五、本院之判斷：
  (一)兩造間就「第二批及第三批貨」之交易，應為兩個買賣契約：
  　原告主張其於九十三年三月三十日向被告購買系爭產品三萬個，約定分兩次交貨
    ，第一次交付一千二百個，第二次交付二萬八千八百個；惟被告則主張原告於九
    十三年三月三十日向被告購買一千二百個，另再於同年四月一日再向被告購買二
    萬八千八百八十個系爭產品。原告前開主張，雖提出原告九十三年三月三十日、
    其上記載「3/30交貨」、「4/1交貨」及數量、單價之訂購單影本一件（見本院
    審理卷第九頁）為憑，然為被告所否認。經查：
    1.原告所提出之前開九十三年三月三十日訂購單，其上記載：三月三十日交貨一
      千二百個，單價為三點四美元，四月一日交貨二萬八千八百個，單價三點四美
      元，總金額十萬二千美元，加上百分之五營業稅五千一百美元，總價為十萬七
      千一百美元。惟被告所提出之九十三年三月三十日及同年四月一日之預估發票
      兩份，就九十三年三月三十日該份預估發票（詳見本院審理卷第三十七頁），
      其上所載之單價及數量固為三點四美元及一千二百個，惟加計營業稅後之總金
      額為十四萬二千二百零三點一美元；另就同年四月一日之預估發票（見本院審
      理卷第三十八頁），其上所載數量雖為二萬八千八百個，惟單價則為「三點四
      二美元」，加計營業稅後之總金額為三百四十三萬三千五百七十點五六美元，
      與原告所主張兩批貨之單價均係三點四美元不同，且總金額亦不相同。原告雖
      主張有傳真該份訂購單至被告處，惟為被告所否認，原告就該有利於己之事實
      ，未舉證以實其說，且原告所提該份訂購單，其上非僅無被告之簽名或蓋章，
      甚至亦無原告之簽名或蓋章，亦無從認為兩造間之第二批貨與第三批貨之買賣
      約定事項係以原告該份訂購單為準。
    2.另參諸被告表明該兩份預估發票，均經其於出賣人欄處蓋章後並傳真予原告，
      原告復自認確實有收受被告該兩份預估發票（見本院九十三年七月一日言詞辯
      論筆錄），且不否認兩造間之該第二批及第三批貨之交易情形，兩次均係由原
      告先將價款匯款至被告所指定之帳戶後，被告始為出貨，核與該兩份預估發票
      下方之注意事項所分別記載：「請於三月三十日中午前電匯至威鋼科技股份有
      限公司台灣土地銀行板橋分行某某號帳戶」、「請於四月一日中午前電匯至威
      鋼科技股份有限公司台灣土地銀行板橋分行某某號帳戶」等字樣相符，暨原告
      收受第二批及第三批貨物之時間均在其兩次付款之後，且第三批貨付款之金額
      係以被告預估發票上以每個三點四二美元計算之總金額，並非原告訂購單上之
      單價三點四美元計算之總金額等情，堪認兩造間就第二批貨及第三批貨，應係
      兩份買賣契約，而非如原告所稱係一個買賣契約但分兩次交貨之情形。
  (二)兩造間買賣契約標的DDR 256Mb 32 M88 266MHz DRAM積體電路次級品，係指該種
    產品之二次重工後之產品：
    原告主張兩造間買賣標的DDR 256Mb 32 M88 266MHz DRAM積體電路次級品，係指
    傳送速度較慢之新品，被告則主張係指該種產品之二次重工再利用之產品。經查
    ，原告於九十三年三月二十四日向被告購買系爭產品第一批貨之前，被告曾提供
    個系爭產品樣品予原告供測試，原告經測試後，始於上開日期向被告購買第一批
    系爭產品，為原告所不爭。原告既於第一次購買之前曾經測試，衡情當無不知究
    係新品抑或二次重工之再利用產品之理。且原告於九十三年三月二十四日購買第
    一批貨，於同年三月二十六日即自行至被告處往取該批貨物，其至遲應至該時已
    知悉被告所交付者並非新品，而係二次重工之再利用產品。然原告猶於同年三月
    三十日再購買第二批一千二百個，並當天至被告處取貨；再於同年四月一日再被
    告購買系爭產品第三批貨二萬八千八百個。倘原告所主張兩造間買賣之交易標的
    為新品，僅係傳送速度較慢等語為真，則何以其收受被告所交付之第一批二次重
    工之再利用產品後，未向被告反應，反而接續再向被告購買第二批貨，甚至收受
    第一批、第二批貨後，又向被告購買第三批貨，顯與常理相違，足見兩造間所交
    易之買賣標的DDR 256Mb 32 M88 266MHz DRAM積體電路次級品，係二次重工再利
    用之產品。原告主張係傳送速度較慢之新品云云，不足採信。
  (三)兩造間就系爭產品之交易，業已約定「買斷」及「不RMA」及被告保證良率百分
    之八十：
   1.按依習慣或依其事件之性質，承諾無須通知者，在相當時期內，有可認為承諾
     之事實時，其契約為成立。民法第一百六十一條第一項定有明文。兩造間就本
     件系爭產品之締約過程，均係由原告公司邱顯珍與被告公司承辦人員乙○○以
     電話接洽後，再由被告開立預估發票傳真予原告（原告自認有收受預估發票，
     業如前述），經原告依預估發票上所載之匯款時間匯入雙方所約定之買賣總價
     款，經被告確認金額無誤後，即按照預估發票上所載之出貨時間交付貨物等情
     ，業據證人即被告公司承辦人員乙○○到庭證述在卷，且為原告及證人即原告
     公司邱顯珍當庭所不否認（其等係對證人乙○○所證述之交易條件有爭執，對
     其所證稱之締約過程並不爭執），此有本院九十三年八月十九日言詞辯論筆錄
     可稽。而被告既已就兩造間所洽談之買賣交易條件載明於預估發票上，並傳真
     達到原告，屬於買賣契約之非對話要約，且被告之預估發票上均載明付款期限
     ，依民法第一百五十八條：「要約定有承諾期限者，非於其期限內為承諾，失
     其拘束力」之規定，此乃屬於定有承諾期限之要約，被告於該期限內受要約之
     拘束。而原告收受被告所傳真之預估發票後，於明知預估發票上所載之交易價
     格、數量、金額及交易條件情形下，猶於被告要約之承諾期限內，匯入買賣價
     款至被告所指定之帳戶內，其該行為即屬於民法第一百六十一條第一項所定之
     「依其事件之性質，承諾無須通知者，在相當時期內，有可認為承諾之事實」
     ，則兩造買賣契約即為成立，兩造買賣契約之交易條件即以被告所開立之預估
     發票所載之內容事項為準。兩造買賣之標的系爭產品係二次重工再利用之產品
     ，已如前述，而被告所出具為要約意思表示之預估發票三份中復均明白記載「
     買斷，不RMA」字樣，自係符合民法第三百五十五條第一項「買受人於契約成立
     時，知其物有前條第一項所稱之瑕疵」之情形，出賣人即被告毋庸負瑕疵擔保
     之責。另三份預估發票中雖均無記載「保證良率百分之八十」字樣，惟被告就
     該不利於己之事實，既自認其當時有同意原告願意保證良率百分之八十，則原
     告就此事實即毋庸舉證，堪信為真正。
   2.而系爭產品第一批貨良率為百分之七十六點零七，第二批貨良率為百分之九十
     五，第三批貨良率為百分之八十二，為兩造所不爭。依上，被告既保證良率百
     分之八十，而第二批貨及第三批貨之良率均已超過百分之八十，故被告就該兩
     批貨毋庸負瑕疵擔保責任，其僅就第一批貨之良率不及百分之八十部分，計六
     百二十七個（15951個×3.93% =627個，不及一個的部分，四捨五入），負瑕疵
     擔保之責。故就第一批貨物之未達百分之八十良率之部分計六百二十七個，原
     告主張依民法第三百五十九條規定，請求減少價金，洵屬正當。該第一批貨每
     個單價為美金三點四元，則原告所得請求減少之價金總額應為二千一百三十一
     點八美元。其逾此範圍之請求，則屬無據。
六、綜上，原告基於物之瑕疵擔保請求權，請求被告給付二千一百三十一點八美元，
    及自起訴狀繕本送達翌日即九十三年六月十五日起至清償日止，按年息百分之五
    計算之法定遲延利息，為有理由，應予准許，逾此金額之請求，則非有據，應予
    駁回。
七、兩造分別陳明願供擔保，聲請宣告假執行或免為假執行，就原告勝訴部分，合於
    法律規定，爰分別酌定相當之擔保金額宣告之；至於原告敗訴部分，其假執行之
    聲請而失所附麗，併駁回之。
八、本件事證已臻明確。兩造其餘主張及所提證據，經審酌後認與本院上開論斷無涉
    或無違，爰不一一贅述，附此敘明。
九、結論：原告之訴為一部有理由，一部無理由，依民事訴訟法第七十九條但書、第
    三百九十條第二項、第三百九十二條，判決如主文。
中　　　華　　　民　　　國　　九十三　　年　　　九　　　月　　　二　　　日
                                臺灣板橋地方法院民事第一庭
                                    法  官  陳翠琪
右為正本係照原本作成
如對本判決上訴，須於判決送達後廿日內向本院提出上訴狀
中　　　華　　　民　　　國　　九十三　　年　　　九　　　月　　　三　　　日
                                    書記官  蔡亦鈞
